臺灣新北地方法院刑事判決　　　　　　　110年度易字第829號
公　訴　人　臺灣新北地方檢察署檢察官
被　　　告　魏士傑


上列被告因竊盜案件，經檢察官提起公訴（110年度偵字第2452
6號），由本院裁定改依簡式審判程序審理，並判決如下：
    主  文
甲○○竊盜，累犯，處有期徒刑伍月，如易科罰金，以新臺幣壹
仟元折算壹日。未扣案之現金新臺幣捌仟元沒收，如全部或一部
不能沒收或不宜執行宣告沒收時，追徵其價額。
    事  實
一、甲○○於民國110年7月11日22時許，透過年籍身分不詳LINE 
    帳號暱稱為「OAFanny」之人媒介，欲與代號AD000-A110346
    之成年女子（真實姓名年籍詳卷，下稱A女）進行性交易，
    並約定在新北市○○區○○○路00號7樓之沃克商旅740號房
    （起訴書誤載為704號房）與A女碰面，其後甲○○於同日23
    時38分許，待A女進入該房間後，即先交付新臺幣（下同）
    8千元予A女作為性交易之代價，旋與A女一同進入廁所內洗
    澡，且在未違背A女意願之情形下，撫摸A女外陰部及胸部（
    甲○○所涉犯僭行公務員職權罪及強制性交罪部分，均另由
    檢察官為不起訴處分），詎甲○○竟意圖為自己不法所有，
    基於竊盜之犯意，趁A女尚在該房間廁所之際，先行離開廁
    所，並進一步竊取A女皮包內之現金8千元後，隨即逕自離去
    。
二、案經A女訴由新北市政府警察局三重分局報告臺灣新北地方
    檢察署檢察官偵查起訴。
    理 由
一、上開犯罪事實，業據被告甲○○於偵查中及本院審理時均坦
    承不諱，且告訴人A女於警詢時及偵查中亦明確指證被告確
    有取走其皮包內現金一事，並有現場監視器錄影畫面翻拍照
    片暨錄影光碟片、現場照片、指認犯罪嫌疑人紀錄表及被告
    與暱稱「OAFanny」帳號之LINE對話截圖等附卷可按，且經
    警方在沃克商旅740號房內電視旁桌面上衛生紙採集檢體送
    驗結果，確認與被告之DNA-STR型別相同一節，亦有新北市
    政府警察局新北警鑑字第1101545173號鑑驗書附卷可資為憑
    ，足認被告之自白與事實相符，是以本件事證明確，被告上
    開之犯行堪以認定，應依法論科。
二、核被告所為，係犯刑法第320條第1項之竊盜罪。又查：被告
    （一）於104年間因施用第2級毒品案件，經臺灣新北地方法
    院（下稱本院）104年度審簡字第1348號判處有期徒刑5月確
    定；（二）於104年間因傷害案件，經本院104年度簡字第35
    97號判處有期徒刑3月確定；（三）於105年間因傷害及竊盜
    案件，經本院105年度審簡字第63號各判處有期徒刑3月、3
    月，應執行有期徒刑4月確定；（四）於105年間因竊盜案件
    ，經本院105年度審簡字第653號判處有期徒刑3月（2罪），
    應執行有期徒刑4月，再由本院105年度簡上字第629號駁回
    上訴而確定，其後上開案件再經本院105年度聲字第5453號
    裁定應執行有期徒刑1年2月確定，於108年4月23日入監執行
    ，此間經假釋付保護管束及撤銷假釋，再於109年3月19日入
    監執行殘刑7月14日，甫於109年11月1日徒刑執行完畢一節
    ，有臺灣高等法院被告前案紀錄表1份在卷足憑，其於5年以
    內再故意犯本件有期徒刑以上之罪，為累犯，且審酌被告於
    本案所犯竊盜罪與先前合併定應執行刑之所犯數罪中，亦有
    多次竊盜之犯行，其間罪名相同，竟又係於出監後短短數月
    之內即再犯本案竊盜罪，顯認被告對於刑罰之反應力薄弱並
    具相當之惡性，而有再延長其受矯正教化期間之必要，依司
    法院大法官會議釋字第775號解釋意旨，應予加重其刑。
三、爰審酌被告先前有竊盜、施用毒品及傷害等之前科紀錄，素
    行不佳，且於本件又係利用與被害人A女從事性交易之機會
    ，而竊取被害人之財物，侵害他人財產法益，復參酌其犯罪
    之動機、目的、手段、對被害人所造成損害之程度，以及被
    告於案發後大致坦承犯行，犯後態度尚可等一切情狀，量處
    如主文所示之刑，並諭知易科罰金之折算標準。至被告於本
    案所竊取之現金8千元，屬於其犯罪所得，雖未據扣案，仍
    應依刑法第38條之1第1項前段、第3項規定宣告沒收，並諭
    知如全部或一部不能沒收或不宜執行宣告沒收時追徵其價額
    。另本件扣案之現金6800元、手機1支及房卡1張，則依卷內
    現存證據尚難認係被告於本案獲取之犯罪所得，或其所有供
    犯罪所用而與本案具有關聯性，均無從併予宣告沒收。
四、末按「除被告所犯為死刑、無期徒刑、最輕本刑為3年以上
    有期徒刑之罪或高等法院管轄第一審案件者外，於前條第1
    項程序進行中，被告先就被訴事實為有罪之陳述時，審判長
    得告知被告簡式審判程序之旨，並聽取當事人、代理人、辯
    護人及輔佐人之意見後，裁定進行簡式審判程序。」刑事訴
    訟法第273 條之1 第1 項定有明文。查本件被告所犯刑法第
    320條第1項之竊盜罪，並非最輕本刑為3年以上有期徒刑之
    罪，且被告於本院110年10月22日準備程序進行中，復就被
    訴之事實為有罪之陳述，經告知被告簡式審判程序之旨，被
    告及公訴人對於本件改依簡式審判程序審理均表示同意，是
    本院即依前揭刑事訴訟法規定，裁定本件進行簡式審判程序
    ，附此敘明。
據上論斷，應依刑事訴訟法第273 條之1 第1 項、第299 條第1
項前段，刑法第320條第1項、第41條第1項前段、第47條第1項、
第38條之1第1項前段、第3項，刑法施行法第1條之1，判決如主
文。
本案經檢察官李淑珺提起公訴，檢察官朱曉群到庭執行職務。
中    華    民    國   110    年    11    月    5     日
                              刑事第八庭
                                  法  官  楊仲農
上列正本證明與原本無異。
如不服本判決，應於判決送達後20日內敘明上訴理由，向本院提
出上訴狀 (應附繕本) ，上訴於臺灣高等法院。其未敘述上訴理
由者，應於上訴期間屆滿後20日內向本院補提理由書「切勿逕送
上級法院」。
                                  書記官  廖宮仕
中    華    民    國   110    年    11    月    5     日
 
附錄本判決論罪之法律條文：
中華民國刑法第320條
意圖為自己或第三人不法之所有，而竊取他人之動產者，為竊盜
罪，處 5 年以下有期徒刑、拘役或 50 萬元以下罰金。
意圖為自己或第三人不法之利益，而竊佔他人之不動產者，依前
項之規定處斷。
前二項之未遂犯罰之。